【裁判字號】    98,審聲,506
【裁判日期】    980428
【裁判案由】    停止執行
【裁判全文】
臺灣臺北地方法院民事裁定             98年度審聲字第506號
聲  請  人  甲○○
代  理  人  趙興偉律師
相  對  人  乙○○
上列當事人間債務人異議之訴事件，聲請人聲請停止執行，本院
裁定如下：
    主  文
聲請人供擔保新台幣壹佰伍拾壹萬柒仟元後，本院九十八年度執
字第二八九０六號執行事件之強制執行程序，於本院九十八年度
審重訴字第五０一號事件判決確定前應暫予停止。
    理  由
一、按有回復原狀之聲請，或提起再審或異議之訴，或對於和解
    為繼續審判之請求，或提起宣告調解無效之訴、撤銷調解之
    訴，或對於第4條第1項第 5款之裁定提起抗告時，法院因必
    要情形或依聲請定相當並確實之擔保，得為停止強制執行之
    裁定，強制執行法第18條第 2項定有明文。復按法院依強制
    執行法第18條第 2項定擔保金額而准許停止強制執行之裁定
    者，該項擔保係備供債權人因停止執行所受損害之賠償，其
    數額應依標的物停止執行後，債權人未能即時受償或利用該
    標的物所受之損害額，或其因另供擔保強制執行所受之損害
    額定之，非以標的物之價值或其債權額為依據（最高法院91
    年度台抗字第429號裁判意旨參照）。
二、經查，本件聲請人以其與相對人間並無本票債權存在，並已
    向本院提起 98年度審重訴字第501號債務人異議之訴事件為
    由，聲請裁定停止本院 98年度執字第28906號執行事件之強
    制執行，經本院依職權調取 98年度審重訴字第501號卷宗審
    究後，認為聲請人之聲請為有理由，應予准許。
三、再查，上開執行事件係相對人持本院 88年度票字第28759號
    民事裁定，向本院聲請對聲請人強制執行，請求其查封聲請
    人坐落於臺北市○○區○○段五小段29地號；第743號建號
    ；門牌號碼為臺北市○○區○○路203巷1之1號之房地，並
    扣押聲請人於第三人臺灣銀行股份有限公司營業部、兆豐金
    融控股股份有限公司、土地銀行台北分行及中國信託商業銀
    行城中分行之存款債權及扣押聲請人對第三人富邦證券台北
    分公司、元大證券城中分公司集保帳戶內之上市、上櫃或興
    櫃股票，此業經本院調閱 98年度執字第28906號給付票款強
    制執行事件查核無誤。又相對人據以聲請強制執行之債權內
    容雖亦包括利息及費用等債權，惟各該債權仍應計入相對人
    所聲請執行債權之總額為計算，亦即相對人因該強制執行程
    序所得受償之執行債權仍為新臺幣（下同）7,000,000元，
    於斟酌聲請人供擔保之費用時，仍應以相對人原可獲償之總
    額計算對其所可能造成損害之內容，且因此價額已逾1,500,
    000元，是聲請人所提起之債務人異議之訴事件為得上訴三
    審案件，參考各級法院辦案期限實施要點規定，第一、二、
    三審通常程序審判案件之期限分別為1年4個月、2年、1 年
    ，則兩造間債務人異議之訴審理期間共計4年4個月，本件停
    止強制執行期間，相對人可能遭受損害為無法即時因強制執
    行滿足其債權期間所生利息損失，則聲請人聲請停止執行所
    應提供擔保金額，自應參酌前開執行債權額按法定利率計算
    至本案訴訟之債務人異議之訴事件確定終結時之孳息數額約
    為爰以此為預估聲請人提起債務人異議之訴獲准停止執行因
    而致相對人執行延宕之期間。是以相對人因停止執行未能受
    償所受損害為上開債權之法定遲延利息約為1,516,667元（
    計算式：7,000,000元×5%×< 4+ 4/12>＝1,516,667元，小
    數點以下4捨5入）為據，為此爰酌定聲請人應供擔保金額為
    1,517,000元。
四、至於聲請人所稱本件聲請停止執行事件所應供之擔保金額，
    尚應適用民事訴訟法第526條第4項規定而不得超過債權人請
    求金額之十分之一者，按民事訴訟法第526條第4項之規定係
    於假扣押債權人基於家庭生活費用、扶養費、贍養費及夫妻
    剩餘財產差額分配之請求時始有適用，本件相對人係基於本
    票裁定之票據關係為執行名義，而聲請人所提債務人異議之
    訴即係基於此本票債權爭執所提起，所爭執之法律關係尚難
    認有前開法條之適用，是聲請人謂本件供擔保金額應適用該
    限制規定，並無依據，附此敘明。
五、爰依強制執行法第18條第2項，裁定如主文。
中    華    民    國    98    年    4    月     28    日
                  民事第六庭    法  官  林麗真
以上正本係照原本作成
如不服本裁定應於送達後10日內向本院提出抗告狀，並繳納抗告
費新臺幣1,000元。
中    華    民    國    98    年    4     月    29    日
                                書記官  黃士元


司法院資訊處製作；財團法人民間司法改革基金會備份。
